FACUNDO EZEQUIEL ROBLES

Full Stack Developer | Pentester Trainee | Analista de Datos | Gestión Administrativa | Scrum Master roblesfacundo7@gmail.com • linkedin.com/in/frobles-dev • San Miguel de Tucumán

Resumen

Analista de Datos y Desarrollador Full Stack con experiencia en atención al cliente B2B, soporte administrativo y gestión documental. Especializado en desarrollo web con tecnologías como React, Node.js y TypeScript; y formación en ciberseguridad, con enfoque en pentesting y seguridad ofensiva. Experiencia trabajando con metodologías ágiles (Scrum), coordinando tareas, facilitando reuniones y promoviendo la organización eficiente de equipos para lograr entregas de calidad.

Logros

Ventas B2B - Soluciones Digitales

Aumento en las ventas B2B en un 30% en cuatro meses mediante la captación estratégica de clientes.

Liderazgo de Proyecto

Lidere un equipo para entregar un proyecto como Scrum Master, organizando las reuniones y reorganizando el proyecto.

Experiencia

Teleperformance San Miguel de Tucumán Ejecutivo B2B 09/2024 - Actualidad

- Gestiòn de cuentas corporativas y soporte Administrativo.
- Coordinación de documentación y cumplimientos de contratos.
- Soporte de Analista de Datos: Control de Drives (Excel) y creación de informes.

Teleperformance San Miguel de Tucumán

Ejecutivo de atención al cliente

10/2020 - 08/2024

- Atención personalizada y multicanal a clientes.
- Resolución efectivas de incidencias y consultas.

Independiente San Miguel de Tucumán

Técnico en Computación

05/2018 - Actualidad

- Reparación de servicios informáticos
- Instalación de SO y aplicaciones

Imprenta Encuadernación Tucumán

San Miguel de Tucumán

Diseño Grafico y atención al cliente

- 01/2013 Actualidad
- Asesoramiendo personalizado a clientes, intepretando requerimientos visuales y proponiendo soluciones creativos.
- Gestión integral de pedidos: desde la toma de requerimientos hasta control de calidad y entrega.

Educación

Universidad Tecnológica Nacional

San Miguel de Tucumán

Tecnicatura en Programación

04/2016 - Tesis en desarrollo

• (Cursado completo, tesis en desarrollo)

Institulo Dr. Carlos Pellegrini

San Miguel de Tucumán

Ciencias Naturales
Secundario Completo

03/2007 - 12/2012

Capacitación / Cursos

Seguridad Ofensiva (Red Team) — EndPoint | Cursando

Desarrollador Full Stack en Node.js - Argentina Programa 4.0 / Codo a Codo — Gobierno de la Ciudad de Buenos Aires

Desarrolador Web desde Cero — EGG LIVE

Soporte Técnico en Hardware y Software — INI Capacitación

Idiomas

Español: Nativo Ingles: Basico (A2) - En proceso de mejora

Certificaciones

AWS Educate Introduction to Generative AI — Amazon Web Services (AWS)

Introducción a las habilidades profesionales en análisis de datos — LinkedIn Learning

Análisis de datos: Fundamentos — LinkedIn Learning

Habilidades Tecnicas

Lenguajes de Programación: JavaScript (ES6+), TypeScript, Python, HTML5, CSS3, SQL Frameworks y Librerías: React, Node.js, Express.js, NestJS, TailwindCSS, Bootstrap Bases de Datos: MySQL, Microsoft SQL Server, PostgreSQL, MongoDB, NoSQL

Ciberseguridad y Pentesting: Kali Linux (Pentesting, Ethical Hacking), Metasploit, Burp Suite, Nmap, Wireshark, Conocimientos en

vulnerabilidades OWASP, Análisis de redes

Herramientas de Desarrollo: Visual Studio Code (VSCode), Git, GitHub, BitBucket

Metodologías Ágiles: Scrum, Kanban Cloud & DevOps: AWS (básico/intermedio)

Herramientas de Diseño & Oficina: Canva, Microsoft Office, Google Workspace

Herramientas de Productividad y Gestión: Microsoft Excel, Google Sheets, PowerPoint, Google Drive, Formularios de Google, Trello

Visualización de Datos y Automatización: Herramientas de visualización de datos, Automatización de reportes

Gestión Documental y Archivo: Sistemas de gestión documental, Archivo digital

Análisis de Datos y Métricas: Análisis de datos, Interpretación de métricas, Seguimiento de KPIs, Control de calidad, Preparación de informes,

Presentación de resultados

Gestión de Procesos y Cumplimiento: Trazabilidad, Detección de desvíos, Cumplimiento normativo, Mejora de procesos

Atención al Cliente y Comunicación: Atención al cliente (corporativo y final), Resolución de conflictos, Comunicación efectiva, Gestión de reclamos, Canales de comunicación (email, WhatsApp, llamadas), Escucha activa, Redacción formal, Empatía profesional, Trato personalizado Ventas y CRM: Ventas B2B, Seguimiento postventa, Asesoramiento comercial, Cierre de ventas, Uso de CRM (Salesforce, Nosis), Fidelización de clientes, Análisis de comportamiento de clientes, Manejo de redes sociales con enfoque comercial

Habilidades Blandas y Gestión: Trabajo en equipo, Proactividad, Planificación estratégica, Adaptabilidad en entornos cambiantes, Manejo de múltiples tareas, Autonomía, Toma de decisiones, Aprendizaje autónomo, Organización, Responsabilidad, Resiliencia laboral, Pensamiento analítico

Gestión Administrativa y Soporte: Gestión documental, Organización de archivos físicos y digitales, Control de inventarios, Cumplimiento de procesos internos, Redacción de informes, Gestión de tiempos y recursos, Soporte administrativo, Coordinación con distintos sectores

Proyectos

DevTree (Clon de LinkTree)

Tecnologías: React, Vite, TailwindCSS, NodeJs, Express, NPM, TypeScript, Clouddinary y MongoDB

Descripción: Plataforma donde los usuarios pueden registrarse, agregar enlaces a redes sociales (Instagram, YouTube, Facebook, etc.) y personalizar su perfil todo en un solo lugar.

• **GitHub:** github.com/FacuRob/DevTree

CyberTools - Ciberseguridad con Python

Tecnologías: HTML5, CSS3, JavaScript, Bootstrap y Python

Descripción: Plataforma donde los usuarios pueden registrarse, agregar enlaces a redes sociales (Instagram, YouTube, Facebook, etc.) y personalizar su perfil.

- GitHub: github.com/FacuRob/CyberTools
- WebSite: cybertools-3f82.onrender.com

CiberSeguridadPy

Tecnologías: Python, Terminal/Consola

Descripción: Herramienta backend para escaneo activo de puertos TCP/UDP en redes locales o remotas y generador de claves genericas para ayudar a colocar una clave segura.

• **GitHub:** github.com/FacuRob/CyberSeguridadPy